【裁判字號】    89,易,278
【裁判日期】    890929
【裁判案由】    詐欺
【裁判全文】
臺灣臺東地方法院刑事判決                          八十九年度易字第二七八號
    公  訴  人  臺灣台東地方法院檢察署檢察官
    被      告  戊○○
右列被告因詐欺等案件，經檢察官提起公訴（八十八年度偵字第二九四七號），本院
判決如左：
    主  文
戊○○行使偽造之私文書，足以生損害於他人，處有期徒刑陸月。
付款人花蓮中小企業銀行埔乾分行第ＨＦ0000000號與ＨＦ0000000號支票背書上偽造
之「林榮章」、綽號「出外人輝」之署押各貳枚，均沒收。
    事  實
一、戊○○基於意圖為自己不法之所有之概括犯意，自民國八十八年六月間起，連續
    假冒「林榮章」與「丁○○」之名義，先親至屏東縣高樹鄉等地之檳榔種植戶己○○等人住處拜訪，小量訂購作檳榔用之「菁仔」，並依約付款以取得種植戶之
    信任。嗣即以電話佯稱係「林榮章」、「丁○○」（另已由檢察官為不起訴處分
    ）等人，以電話向己○○、乙○○、庚○○、丙○○與甲○○等種植戶大量訂購
    「菁仔」，謂貨到後付款，並以偽造「林榮章」、綽號「出外人輝」等人背書之
    付款人花蓮中小企業銀行埔乾分行第ＨＦ0000000號與ＨＦ0000000號支票二紙，
    於八十八年七月六日以郵寄方式交給乙○○與己○○等人，作付貨款之用，足生
    損害於林榮章與綽號出外人輝之人與己○○、乙○○等人，致使己○○等五人陷
    於錯誤，而於附表所示之時間連續交運如附表所示金額數量之檳榔「菁仔」，戊○○於取得前揭檳榔菁仔後，即轉售花蓮等地之檳榔攤得款花用。己○○等人因
    久候貨款未到，且前揭二紙付貨款用之支票於八十八年八月間提示均遭退票，而
    親至台東查詢，始知受騙。
二、案經己○○、乙○○、庚○○、丙○○與甲○○等五人訴由臺東縣警察局台東分
    局報告臺灣臺東地方法院檢察署檢察官偵查起訴。
    理  由
一、訊據被告戊○○固坦承於右開時地向告訴人等五人訂購到檳榔菁仔，迄今尚未付
    款等情。但矢口否認有何詐欺或偽造文書等犯行，辯稱：我是被丁○○脅迫去向
    告訴人等訂購檳榔，支票上林榮章之背書是丁○○叫我寫的，「出外人輝」之背
    書係丁○○之太太所寫云云。惟查，被告右揭犯行，業被害人即告訴人己○○、
    乙○○、庚○○、丙○○與甲○○等五人於警訊時、偵、審中指訴甚詳，核其等
    之指訴情節相符。並有付款人花蓮中小企業銀行埔乾分行第ＨＦ0000000號與Ｈ
    Ｆ0000000號支票二紙、送貨單九十六紙、贓物領據二紙與照片六幀等附卷足資
    佐証。證人丁○○亦於審理中到庭否認有脅迫或委託被告向告訴人等訂購檳榔，
    亦未叫被告背書等情，此外亦查無其他足證被告有被脅迫之相關證據，被告所辯
    顯係卸責之詞，不足採信，被告大量訂購檳榔，且以空頭支票付款，又拒不貨款
    ，其有詐欺之故意至明。罪證明確，犯行堪以認定。應依法論科。
二、核被告戊○○所為，係犯刑法第二百十六條、第二百十條之行使偽造私文書罪與
    第三百三十九條第一項之詐欺罪。核被告所為數詐欺行為，時間緊接，所犯罪名
    相同，顯係出於概括之犯意為之，為連續犯，爰依刑法第五十六條之規定以一罪
    論。被告所犯前二罪間，有方法結果之牽連關係，為牽連犯，應從一重處斷。公
    訴人雖未就偽造文書部份起訴，但偽造私文書部份犯行與起訴之詐欺罪部份有牽
    連犯之裁判上一罪關係，仍為起訴交力所及，本院自得併予審理。其偽造署押與
    偽造私文書等低度行為，分別為偽造私文書與行使偽造私文書之高度行為所吸收
    。僅論以行使偽造私文書。爰審酌被告犯罪之動機、手法、所生危害及犯罪後未
    能坦承認錯態度等一切情狀，量處如主文所示之刑。
三、付款人花蓮中小企業銀行埔乾分行第ＨＦ0000000號與ＨＦ0000000號支票背書上
    偽造之「林榮章」、綽號「出外人輝」之署押各貳枚，依刑法第二百十九條之規
    定，均沒收。
據上論斷，應依刑事訴訟法第二百九十九條第一項前段，刑法第二百十六條、第二百
十條、第二百十九條、第三百三十九條第一項、第五十五條條，罰金罰鍰提高標準條
例第一條前段，判決如主文。
中    華    民    國      八十九    年      九        月    二十九      日
                                臺灣臺東地方法院刑事庭
                                    法  官  朱中和
右正本證明與原本無異
如不服本判決應於送達後十日內向本院提出上訴狀
                                    書記官  王敏玉
中    華    民    國       八十九    年     十       月       七       日
刑法第二百十六條
行使第二百十條至第二百十五條之文書者，依偽造、變造文書或登載不實事項或使登
載不實事項之規定處斷。


司法院資訊處製作；財團法人民間司法改革基金會備份。
